# 关于停产期间的收入问题

提问人：xukefeng1981 时间：2019-06-13 00:15:33
您好陈老师：
麻烦您了。有两个个问题今天刚刚碰到：
1 、某金矿公司，建设期间伴生部分矿石，这些矿石预计会产生一定数量的黄金但是数量不确定（从矿石表面肉眼即可分辨），故按照采矿证上大致储量 5 克/吨的公允价值从固定资产-巷道中转出，计入存货。
2017 年 8 月，因环保要求金矿公司停产整顿至今未开工。但是这部分矿石产生大致 15 克/吨的产成品。请问这部分销售收入和对应矿石转出公允价值之间的毛利是否要冲减固定资产成本？目前公司账面体现在损益表中，停产期间公司账面为盈利状态。
2 、某公司收取客户商业承兑汇票，并与银行签订买断式协议。
公司在商业承兑汇票未到期前质押给银行同时分拆后转付，出票人是该公司。票据未到期期间公司保证金户会同时转入同等金额的资金，但是公司无法使用。待商业承兑汇票到期出票人兑付后，这部分资金从保证金户自动转出。
我是不是可以理解为公司将商业汇票质押获得银行一定数量的无息贷款，会计处理为：
借：其他货币资金-保证金
贷：短期借款
十分感谢！

回答人：chenyiwei
1 、这部分销售收入和对应矿石转出公允价值之间的毛利差异是由矿石的实际含金量与原先预计的含金量之间的差异造成的，并不是由采出之后黄金的公允价值变动造成的，因此应当冲减在建工程成本而不是计入损益。
2 、可以这样处理。

提问人：xukefeng1981 时间：2019-06-13 11:35:24
明白了。关于票据，还有以下两个问题一并请教您：
1 、A公司以 1000 万人民币做为质押向银行开出 1000 万人民币的银行承兑汇票，用于支付子公司货款，子公司收到汇票有两种处理方式：（ 1 ）用于银行贴现（ 2 ）用于支付子公司货款。
期末票据尚未到期，请问：A 公司期末是否可以以净额列示，做借：应付票据 1000 万 贷：银行存款 1000 万处理。
2 、ab 两公司为合并范围内公司。a 公司取得银行授信开具银行承兑汇票，用于支付购买 b 公司货款。
（ 1 ）期末b 公司挂账应收票据，a公司挂账应收票据，请问是否可以抵销？
（ 2 ）期末b 公司已贴现，请问是否可以：借：应付票据 贷：短期借款（无息，利息已通过贴现费用体现）
感谢！

回答人：chenyiwei
1 、不可以。 2 、合并范围内的应收/应付票据可以抵销。如应收一方期末已经贴现，则合并报表层面列作短期借款。